臺灣板橋地方法院刑事判決　　　　　　　95年度訴字第3408號
公　訴　人　臺灣板橋地方法院檢察署檢察官
被　　　告　丙○○
指　　　定
義務辯護人　張馻哲律師
上列被告因違反毒品危害防制條例案件，經檢察官提起公訴（94
年度核退偵字第1110號），本院判決如下：
    主  文
丙○○無罪。
    理  由
一、公訴意旨略以：乙○○（另由本院審理中）基於販賣第一級
    毒品海洛因（以下簡稱海洛因）及第二級毒品安非他命（以
    下簡稱安非他命）之概括犯意，自民國93年11月初某日起，
    以海洛因每包新臺幣（下同）4000元至10000 元不等，安非
    他命每包1500元至10000 元不等之價格販售牟利，並自同年
    12月中旬某日起，以提供安非他命予被告丙○○施用為對價
    ，指示被告代為運送海洛因、安非他命予甲○○及「阿猴」
    （真實姓名、年籍不詳）等不特定人。嗣於94年1 月29日晚
    間11時40分許，為警持搜索票在臺北縣三重市○○街98號6
    樓之1 執行搜索而查獲，並扣得安非他命1 包（毛重8.6 公
    克）、海洛因8 包（毛重13.3公克）、吸食器1 組，另扣得
    被告持有之安非他命9 包（毛重8.15公克）、電子磅秤1台
    。因認被告涉犯毒品危害防制條例第4 條第1 項販賣、運輸
    第一級毒品及同條第2 項販賣、運輸第二級毒品等罪嫌。
二、按犯罪事實應依證據認定之，無證據不得認定犯罪事實；而
    被告之自白，不得作為有罪判決之唯一證據，仍應調查其他
    必要之證據，以察其是否與事實相符；又不能證明被告犯罪
    或其行為不罰者，應諭知無罪之判決，刑事訴訟法第154 條
    第2 項、第156 條第2 項、第301 條第1 項分別定有明文。
    公訴人認被告涉犯販賣、運輸第一、二級毒品罪嫌，無非係
    以被告於94年11月14日檢察官訊問時之自白、證人甲○○於
    偵查中之證述及扣案證物為其論據。訊據被告堅詞否認有何
    販賣、運輸海洛因、安非他命之犯行，辯稱：伊所持有之安
    非他命9 包，係於94年1 月29日為警查獲前，在臺北縣三重
    市○○街98號附近某網路咖啡店內，以10000 元之對價向「
    阿猴」購得，供伊本人施用等語。
三、經查：
  (一)按被告以外之人於審判外之言詞或書面陳述，除法律有規定
    者外，不得作為證據，刑事訴訟法第159 條第1 項定有明文
    。而被告以外之人於偵查中向檢察官所為之陳述，除顯有不
    可信之情況者外，得為證據，則為同法第159 條之1 第2 項
    所明定。證人甲○○於偵查中向檢察官所為陳述，雖係本案
    被告以外之人於審判外之陳述，然其係經檢察官告知具結義
    務及偽證之處罰後具結而為陳述，於本案亦無顯不可信之情
    況，自應認有證據能力，合先敘明。
  (二)被告於94年1 月29日晚間11時40分許，為警持搜索票在臺北
    縣三重市○○街98號6 樓之1 執行搜索查獲持有第二級毒品
    甲基安非他命（以下簡稱甲基安非他命）之事實，有前開甲
    基安非他命9 包扣案及臺北縣政府警察局永和分局扣押物品
    目錄表1 件附卷可資佐證。前述扣案毒品經以呈色試驗、氣
    相層析質譜分析法、核磁共振分析法鑑驗結果，確含甲基安
    非他命成分，亦有內政部警政署刑事警察局96年5 月7 日刑
    鑑字第0960051046號鑑定書1 件在卷足稽，被告持有甲基安
    非他命之事實，固堪予以認定。惟持有毒品之原因非僅一端
    ，被告於本案為警查獲後所排放之尿液經採樣送驗，以酵素
    免疫分析法初步檢驗，繼之以氣相層析質譜儀法確認檢驗結
    果，其尿液含安非他命、甲基安非他命成分，而呈安非他命
    類陽性反應，有臺灣檢驗科技股份有限公司於95年2 月21日
    出具之濫用藥物尿液檢驗報告1 件存卷為憑，與卷附臺灣高
    等法院被告前案紀錄表對照以觀，被告自89年起，迭有因施
    用毒品違反毒品危害防制條例經觀察、勒戒及論罪科刑之執
    行紀錄，俱徵被告確有施用安非他命類毒品之素行。是被告
    所辯：前開扣案甲基安非他命係供其本人施用等情，尚非無
    據。
  (三)次以，證人甲○○於檢察官訊問時即具結證稱：「從93年11
    月初開始跟乙○○買毒品，乙○○都會把毒品送到我家。我
    跟乙○○買過三次毒品，第一次買安非他命6000元和海洛因
    4000元，各1 包，第二次買10000 元左右，也是各1 包，第
    三次買4 包海洛因30000 元。最後一次跟乙○○買就是94年
    1 月29日。」、「（問：你知道乙○○有叫丙○○送毒品賣
    給別人？）我不知道。」、「（問：乙○○有在賣海洛因？
    ）有，我的海洛因都是跟乙○○買的。」等語（見臺灣板橋
    地方法院檢察署94年度核退偵字第1110號偵查卷宗第65、66
    頁），於本院審理時仍到庭結證稱：「（問：你向乙○○買
    毒品時，是如何交易？）在我家乙○○親手交給我。」、「
    （問：乙○○有無叫丙○○拿毒品給你？）沒有。」、「（
    問：你買毒品時，錢是交給誰？）交給乙○○，沒有交給丙○○，交易對象是乙○○。」等語（見本院96年3 月8 日審
    判筆錄），足見甲○○係向乙○○購買海洛因、安非他命，
    而與乙○○本人進行交易，由乙○○交付所購買之毒品及收
    取買賣價金，被告僅於乙○○前往甲○○住處販賣海洛因、
    安非他命時在場，並未參與其事。被告於94年11月14日檢察
    官訊問時所為：「後來是甲○○跟乙○○買毒品時候，乙○○會叫我過去幫她送毒品。」之自白（見前揭偵查卷宗第66
    頁），顯與事實不符。
  (四)又被告於94年11月14日檢察官訊問時雖供稱：「（問：你從
    何時開始幫乙○○送毒品賣給別人？）從93年12月中旬開始
    。」、「除了（臺北縣三重市○○街98號）樓下，也有送到
    別人住的地方，都是約在三重市大同公園旁邊或是中正北路
    的網咖，我共幫乙○○送毒品二、三次，沒有酬勞，她會免
    費提供我毒品吸食，最後一次運送毒品94年1 月29日下午11
    時，我要拿毒品去樓下給別人時候，警察就在門口。」、「
    （問：你當天被查獲時候是要送毒品給誰？）她叫我拿下去
    到附近便利商店給『阿猴』，我還有帶電子磅秤，乙○○叫
    我到樓下再打電話問『阿猴』在哪裡。」等語（見上開偵查
    卷宗第64、66頁）。惟被告所稱向乙○○購買安非他命、綽
    號「阿猴」之人，其真實姓名、年籍資料均不詳，是否真有
    其人，實無從查考，猶難為乙○○此部分販賣安非他命行為
    之積極證明，自亦不足推論被告依乙○○指示將「阿猴」所
    購買之安非他命持以交付之事實。至被告就其自93年12月中
    旬某日起，於乙○○販賣安非他命予甲○○、「阿猴」外之
    其他人時，代為運送、交付安非他命之情所為自白，則無其
    他證據可供調查，自不得以被告之自白為唯一證據，而為被
    告有罪之認定。
五、綜上，本案依公訴人所提事證，尚不足使所指被告販賣及運
    輸海洛因、安非他命之犯罪事實達於可得確信為真實之程度
    。本案復查無其他積極證據足資證明被告確有販賣、運輸第
    一、二級毒品之犯行，揆諸首開法條規定，應即為被告無罪
    之諭知，以昭審慎。至上開扣案甲基安非他命9 包，雖屬違
    禁物，然係供被告施用而持有，與其被訴販賣、運輸第一、
    二級毒品罪嫌之本案無涉，業如前述，爰不另諭知沒收、銷
    燬，附此敘明。
據上論斷，應依刑事訴訟法第301 條第1 項，判決如主文。
本案經檢察官朱學瑛到庭執行職務。
中　　華　　民　　國　　96　　年　　7 　　月　　12　　日
                        臺灣板橋地方法院刑事第三庭
                            審判長法　官  張  正  亞
                                  法　官  蕭  胤  瑮
                                  法　官  廖  怡  貞
以上正本證明與原本無異。
如不服本判決，應於判決送達後10日內，向本院提出上訴狀。
                                  書記官  林  惠  齡
中　　華　　民　　國　　96　　年　　7 　　月　　12　　日
